【裁判字號】    99,易,931
【裁判日期】    990531
【裁判案由】    贓物
【裁判全文】
臺灣臺北地方法院刑事判決               99年度易字第931號
公  訴  人  臺灣臺北地方法院檢察署檢察官
被      告  甲○○
            戊○○
            庚○○
上列被告等因贓物等案件，經檢察官提起公訴（98年度偵字第
28160號），被告等於本院準備程序中就被訴事實為有罪之陳述
，經法官告知簡式審判程序意旨，並聽取公訴人及被告意見後，
經本院合議庭裁定由受命法官獨任進行簡式審判程序，判決如下
：
    主  文
甲○○竊盜，貳罪，均累犯，各處有期徒刑肆月，如易科罰金，
均以新臺幣壹仟元折算壹日。應執行有期徒刑陸月，如易科罰金
，以新臺幣壹仟元折算壹日。
戊○○故買贓物，處拘役貳拾伍日，如易科罰金，以新臺幣壹仟
元折算壹日。
庚○○故買贓物，貳罪，各處拘役貳拾日，如易科罰金，以新臺
幣壹仟元折算壹日。應執行拘役拾日，如易科罰金，以新臺幣
壹仟元折算壹日。
    事  實
一、甲○○前於民國97年間，因詐欺案件經本院97年簡字第3004
    號判處有期徒刑2月，於97年12月29日易科罰金執行完畢，
    其所受宣告之刑，以已執行論。竟不知悔改，意圖為自己不
    法之所有，分別於附表一所示時、地，徒手竊取附表一所示
    之腳踏車得手，另戊○○明知附表一編號二之腳踏車係甲○○竊得之贓物，竟仍基於故買贓物之犯意，於不詳時間，在
    臺北市○○區○○路某處，以新臺幣（下同）3000元之代價
    向甲○○購買之。
二、庚○○明知真實姓名年籍不詳之成年人所持有附表二所示之
    腳踏車，係來路不明之贓物，竟仍基於故買贓物之犯意，分
    別於98年3月中旬至98年4月上旬之不詳時間，在臺北市○○
    區○○路某處，向真實姓名年籍不詳之成年人以顯不相當之
    500至600元代價分別購買附表二之腳踏車。
三、案經臺北市政府警察局萬華分局移送臺灣臺北地方法院檢察
    署檢察官偵查起訴，甲○○、戊○○、庚○○於本院準備程
    序中就被訴事實為有罪之陳述，經告知簡式審判程序之旨，
    並聽取當事人之意見後，經本院合議庭裁定由受命法官獨任
    進行簡式審判程序。
    理  由
一、訊據被告甲○○、戊○○、庚○○對於上揭犯罪事實均坦承
    不諱，有證人即被害人丙○○、己○○、乙○○於警詢之證
    述及證人即被害人丁○○於警詢、偵查中之證述明確，復有
    搜索扣押筆錄、扣押物品目錄表、臺北市政府警察局萬華分
    局刑案偵查卷宗暨所附之扣押自行車清冊、查獲照片等在卷
    可稽，被告等自白與事實相符，應可採信。本件事證明確，
    被告等之犯行堪以認定，應予論罪科刑。
二、核被告甲○○所為，係犯刑法第320條第1項之竊盜罪；被告
    戊○○、庚○○所為，係犯刑法第349條第2項故買贓物罪。
    被告甲○○所為2次竊盜犯行、被告庚○○所為2次故買贓物
    犯行，均犯意各別，行為互殊，應予分論併罰。被告甲○○
    有如事實欄所載之刑案前科紀錄，有臺灣高等法院被告前案
    紀錄表可憑，其於徒刑執行完畢後，5年內故意再犯有期徒
    刑以上之罪，為累犯，應依刑法第47條第1項規定加重其刑
    。爰審酌被告甲○○前有財產犯罪前科，素行不佳，被告戊○○、庚○○素行尚可，各人均為一時貪念，而各為竊盜或
    故買贓物之犯行，惟所造成之損害尚非嚴重，嗣各該腳踏車
    亦由被害人分別領回，並念及被告甲○○、庚○○犯後坦承
    犯行，已有悔意，態度良好，而被告戊○○雖終能坦承犯行
    ，惟於本院準備程序中企圖以前案判決（本院98年易字第
    1410 號）所指故買贓物之腳踏車，混淆本件另行起訴其故
    買完全不同之腳踏車贓物，其犯後態度難認良好，暨各被告
    之智識程度、生活狀況等一切情狀，分別量處如主文所示之
    刑，被告甲○○、庚○○並定其應執行之刑，及諭知易科罰
    金之折算標準。
據上論斷，應依刑事訴訟法第273條之1第1項、第299條第1項前
段，刑法第320條第1項、第349條第2項、第41條第1項前段、第
47條第1項、第51條第5款、第6款，刑法施行法第1條之1，判決
如主文。
本案經檢察官蘇維達到庭執行職務
中    華    民    國    99    年    5    月    31    日
                  刑事第八庭    法  官  楊蕙芬
以上正本證明與原本無異。
如不服本判決應於收受送達後10日內向本院提出上訴書狀，並應
敘述具體理由；其未敘述上訴理由者，應於上訴期間屆滿後20日
內向本院補提理由書（均須按他造當事人之人數附繕）「切勿逕
送上級法院」。
                                書記官  馬正道
中    華    民    國    99    年    5    月    31    日
附錄法條：
中華民國刑法第320條
（普通竊盜罪、竊佔罪）
意圖為自己或第三人不法之所有，而竊取他人之動產者，為竊盜
罪，處5  年以下有期徒刑、拘役或 5 百元以下罰金。
意圖為自己或第三人不法之利益，而竊佔他人之不動產者，依前
項之規定處斷。
前二項之未遂犯罰之。
中華民國刑法第349條
（普通贓物罪）
收受贓物者，處 3 年以下有期徒刑、拘役或 5 百元以下罰金。
搬運、寄藏、故買贓物或為牙保者，處 5 年以下有期徒刑、拘
役或科或併科 1 千元以下罰金。
因贓物變得之財物，以贓物論。
附表一：
┌─────┬─────┬─────┬─────┬─────┐
│          │          │          │          │          │
│  編號    │腳踏車車身│ 失竊時間 │ 失竊地點 │  被害人  │
│          │號碼      │          │          │          │
│          │          │          │          │          │
├─────┼─────┼─────┼─────┼─────┤
│          │          │          │          │          │
│   1      │ GL5M9278 │98年3月下 │臺北市民權│耶穌基督後│
│          │          │旬某日    │西路262號 │期聖徒教會│
│          │          │          │附近      │          │
├─────┼─────┼─────┼─────┼─────┤
│          │          │          │          │          │
│   2      │ GH474831 │98年2月11 │臺北市八德│  丁○○  │
│          │（廠牌：  │日下午8時 │路靠近新生│          │
│          │GIANT-STP2│30分      │北路高架橋│          │
│          │）        │          │人行道    │          │
└─────┴─────┴─────┴─────┴─────┘
附表二：
┌─────┬─────┬─────┐
│   編號   │腳踏車車身│  被害人  │
│          │編號或廠牌│          │
├─────┼─────┼─────┤
│    1     │G28N3133  │  己○○  │
│          │          │          │
├─────┼─────┼─────┤
│    2     │大潤發雙避│  乙○○  │
│          │震藍色登山│          │
│          │車        │          │
└─────┴─────┴─────┘

司法院資訊處製作；財團法人民間司法改革基金會備份。
